臺灣板橋地方法院刑事判決　　　　　　　96年度訴字第2225號
公　訴　人　臺灣板橋地方法院檢察署檢察官
被　　　告　甲○○
　　　　　　　　　　（另案
上列被告因違反毒品危害防制條例案件，經檢察官提起公訴（九
十六年度毒偵字第二五九０號），被告於準備程序中就被訴事實
為有罪之陳述，經本院合議庭裁定改行簡式審判程序，並判決如
下：
    主    文
甲○○施用第一級毒品，累犯，處有期徒刑捌月，減為有期徒刑
肆月，如易科罰金，以新臺幣壹仟元折算壹日，扣案第一級毒品
海洛因包（淨重零點肆壹公克）沒收銷燬，扣案注射針筒貳支
及分裝器壹支均沒收；又施用第二級毒品，累犯，處有期徒刑陸
月，減為有期徒刑月，如易科罰金，以新臺幣壹仟元折算壹日
，扣案分裝器壹支沒收。應執行有期徒刑壹年，減為有期徒刑陸
月，如易科罰金，以新臺幣壹仟元折算壹日，扣案第一級毒品海
洛因包（淨重零點肆壹公克）沒收銷燬，扣案注射針筒貳支及
分裝器壹支均沒收。
    犯罪事實
一、甲○○前於民國八十九年間因施用毒品案件，經本院裁定送
    觀察、勒戒後，認無繼續施用毒品之傾向，由臺灣板橋地方
    法院檢察署檢察官於八十九年三月一日以八十九年度毒偵字
    第一五二０號為不起訴處分確定。又於九十三年間因施用毒
    品案件，經本院於九十三年十一月五日以九十三年度簡字第
    四九四六號判處有期徒刑四月確定，甫於九十四年九月十八
    日執行完畢。詎其猶不知悔改，復基於施用第一級毒品、第
    二級毒品之犯意，分別於九十六年三月二十八日早上被查獲
    前，在臺北縣中和市○○路六十四巷七號三樓頂，以將第一
    級毒品海洛因置入注射針筒內注射方式，施用第一級毒品海
    洛因；復於九十六年三月二十七日，在臺北縣中和市○○路
    六十四巷七號三樓頂，將第二級毒品甲基安非他命（起訴書
    誤載為安非他命）置入玻璃球內燒烤之方式，分別施用第一
    級毒品海洛因及第二級毒品安非他命。嗣於九十六年三月二
    十八日凌晨四時四十分，在上揭地址為警查獲，並扣得第一
    級毒品海洛因三包（淨重零點四一公克，起訴書誤載為七包
    ）、注射針筒二支及分裝器一支。
二、案經臺北縣政府警察局板橋分局報請臺灣板橋地方法院檢察
    署檢察官偵查起訴。
    理    由
一、訊據被告甲○○對於上揭犯罪事實均坦承不諱（見本院九十
    六年十月三日審判筆錄第二頁），被告為警查獲時，經採集
    其尿液結果，亦分呈甲基安非他命及嗎啡類之陽性反應，此
    有臺灣尖端先進生技醫藥股份有限公司所出具之濫用藥物檢
    驗報告一份在卷可稽，被告經警查獲時所取出之白色粉末三
    包，經鑑定結果，亦確係第一級毒品海洛因無誤，此有臺北
    縣政府警察局板橋分局鑑驗報告書三紙在卷可稽，此外，尚
    有注射針筒二支及分裝器扣案足憑，足認被告於本院審理中
    出於任意性之自白與事實相符，從而本件事證明確，被告犯
    行已堪認定。
二、被告前於八十九年間因施用毒品案件，經本院裁定送觀察、
    勒戒後，認無繼續施用毒品之傾向，由臺灣板橋地方法院檢
    察署檢察官於八十九年三月一日以八十九年度毒偵字第一五
    二０號為不起訴處分確定。又於九十三年間因施用毒品案件
    ，經本院於九十三年十一月五日以九十三年度簡字第四九四
    六號判處有期徒刑四月確定，甫於九十四年九月十八日執行
    完畢等情，有臺灣高等法院被告前案紀錄表一份在卷足憑，
    核其所為，係犯毒品危害防制條例第十條第一項之施用第一
    級毒品及同條第二項之施用第二級毒品罪。其持有第一級毒
    品及第二級毒品之低度行為，應分別為施用第一級毒品及第
    二級毒品之高度行為所吸收，均不另論罪。而被告所犯上開
    二罪之間，犯意各別，行為互殊，應予分論併罰。被告有前
    述前科執行紀錄，其於有期徒刑執行完畢後，五年以內故意
    再犯有期徒刑以上之罪，為累犯，依刑法第四十七條第一項
    規定，加重其刑。爰審酌被告犯後坦承犯行而態度良好、施
    用毒品係戕害自身健康，對他人並不生重大危害及其他一切
    情狀，分別量處如主文所示之刑，並定其應執行之刑。又本
    件被告犯罪時間係在九十六年四月二十四日以前，合於中華
    民國九十六年罪犯減刑條例之減刑要件，應依該條例第二條
    第一項第三款、第七條、第九條之規定，減輕為有期徒刑六
    月，並諭知易科罰金之折算標準。至扣案白色粉末三包（共
    驗餘淨重淨重零點四一公克），經鑑定結果，確係第一級毒
    品海洛因無誤，已如前述，屬查獲之第一級毒品，應依毒品
    危害防制條例第十八條第一項前段之規定，沒收銷燬之；至
    扣案注射針筒二支及分裝器一支等物，則係被告所有供施用
    毒品所用之物，業據其自承在卷，爰依刑法第三十八條第一
    項第二款、第三項之規定，宣告沒收之。又本件雖另扣得海
    洛因四包、安非他命三包、電子磅秤一組、吸食器一組及分
    裝袋四包等物，惟該等物品係於與被告同時被查獲之林永欽
    身上所起出，有臺北縣政府警察局板橋分局刑事案件報告書
    一份在卷可參，是難認與被告間有何關係可言，應於林永欽
    所另涉之案件中處理，爰不另為沒收之諭知，附此敘明。
據上論斷，應依刑事訴訟法第二百七十三條之一第一項、第二百
九十九條第一項前段，毒品危害防制條例第十條、第十八條第一
項前段，刑法第十一條前段、第四十七條第一項、第五十一條第
五款、第九款、第三十八條第一項第二款，中華民國九十六年罪
犯減刑條例第二條第一項第三款、第七條、第九條，判決如主文
。
本案經檢察官張誌洋到庭執行職務
中　　華　　民　　國　　96　　年　　10　　月　　24　　日
                  刑事第四庭法  官  吳冠霆
上列正本證明與原本無異。
如不服本判決，應於判決送達後十日內敘明上訴理由，向本院提
出上訴狀（應附繕本），上訴於臺灣高等法院。
                            書記官  黃炎煌
中　　華　　民　　國　　96　　年　　10　　月　　24　　日
附錄法條：毒品危害防制條例第十條
毒品危害防制條例第10條
施用第一級毒品者，處 6 月以上 5 年以下有期徒刑。
施用第二級毒品者，處 3 年以下有期徒刑。
